Наталья Вождаева Front-end разработчик

+7-953-922-9206 | Телеграм: https://t.me/Natalia091827 | NataliaVVozhdaeva@gmail.com

обо мне

Front-end разработчик с опытом в **HTML5, CSS, Javascript** and **TypeScript** (включая ООП) и способностью верстать адаптивно, кроссбраузерно и PixelPerfect-но. Сделала больше 10 лэндингов (с интерактивными элементами – пагинация, карусели, бургер-меню, виртуальная клавиатура и т.д.), несколько СПА, в том числе используя **React**. Есть небольшой опыт с **nextjs** и **tailwind**.

Работала в командах, которые разрабатывали проект по инвестициям в строительство и крипто-стартап.

Изучаю разработку с 2020, есть опыт работы с Git и REST API. Ответственная, люблю видеть результат. Учусь быстро, к деталям внимательна.

КЛЮЧЕВЫЕ КОМПЕТЕНЦИИ

- Front-end
- Объектно-ориентированное программирование
- Web-приложения
- Кроссбраузерная резиновая верстка
- Figma, Photoshop

- Kanban, Jira
- Аккуратность в работе
- Гибкость и ответственность

ПОРТФОЛИО

https://nataliavozhdaeva.github.io/rsschool-cv/

ОПЫТ

Win-Win club, Верстальщик

Июнь 2023 – Август 2023

Обязанности:

- Рерайт вебсайта с помощью HTML, CSS, JavaScript и PHP
- Работа с чужим кодом
- Перевод идей дизайнера в код
- Кроссбраузерная и адаптивная верстка
- Внедрение интерактивных элементов (динамический рендеринг (РНР), бургер-меню(JS))
- Взаимодействие с менеджером по правкам и срокам

Результаты:

Создала 9 страниц сайта, каждая с «**резиновой**» версткой, адаптивными элементами и с возможностью переиспользования компонентов на других страницах. В некоторых страницах использовала **РНР** для **динамической условной отрисовки** и заполнения **данными с сервера**.

BIOM dev, Front-end разработчик

Март 2023 – Июнь 2023

Обязанности:

- Создание страниц сайт с помощью HTML, Preact и Tailwind
- Взаимодействие с командой по согласованию дизайна «резиновой» верстки
- Разработка информативных и интуитивно понятных пользователям компонентов интерфейса
- Внедрение небольших фич (динамически заполняющийся range, например)
- Правки по мере изменения проекта и рефакторинг

Результаты:

Создала две страницы сайта и несколько **переиспользуемых** компонентов. Все **адаптивные и резиновые**, в двух цветовых темах (темной и светлой). Одну из страниц пересобирала за другим стажером, чей код сложно адаптировался к изменению размеров экрана. **Разбила его на компоненты** и частично переписала.

RSSchool, Студент

Декабрь 2022 – н.в.

Обязанности:

- Разработка сайтов и приложений
- Решение задач по верстке и программированию интерфейсов с помощью HTML, CSS, JavaScript/TypeScript
- Работа с АРІ и асинхронными функциями
- Работа над несколькими проектами и задачами одновременно
- Код-ревью
- Тайм-менеджмент по сдаче проектов хорошего качества в срок
- Внедрение в свои проекты трендов веб-разработки.
- Решение алгоритмических задач

Результаты:

Создала два лэндинга: оба **PixelPerfect**, адаптивные, резиновые, с **бургер-меню** и **кастомными интерактивными** компонентами, такими как select-лист, аккордеон, бесконечная карусель, изменения фокуса у элементов в зависимости от пользовательского выбора, пагинация и т.д.

Создала два SPA: одно из них по образцу приложения **Momentum** Google Chrome (с автообновляющейся **датой**, виджетом **погоды**, **аудиоплеером**. коллекцией фонов — все это с использованием **асинхронных функций** и данных сторонних API). Второе — **имитация магазина** (клиентская часть) с использованием **Commercetools API** и **TypeScript**. Оба модульные, собираются с помощью **webpack**.

Также создала CSS-тренажер (**TypeScript** and **webpack**), свою реализацию игры «Сапер» и несколько отдельных фрагментов, таких как **виртуальная клавиатура**, аккордеон на чистом CSS и т.д.

HTML-academy, Студент

Апрель 2022 – Июль 2022

Обязанности:

- Проектирование и создание собственного веб-приложения
- Создание переиспользуемых компонентов
- Исправление багов в коде с помощью CSS, JavaScript и HTML
- Работа с чужим кодом и поиск ошибок

Результаты:

Разработала **SPA**. Использовала **REST API**; **progressive loading**; "shake effect" для интерактивных компонентов в случае отсутствия ответа сервера. В приложении есть возможность **добавлять и удалять** комментарии, **фильтрация**, **сортировка и отражение пользовательского рейтинга.**

Починила ошибки в коде, предоставленном HTML-academy.

Rubius Academy, Студент

Февраль 2021 – Апрель 2021

Январь 2020 - Март 2020

Обязанности:

- Кросс-браузерная и адаптивная верстка учебных макетов.
- Создание web-сайта и админской части приложения для салона красоты
- Разработка и внедрение в код компонентов пользовательского интерфейса

Результаты:

Создала landing для салона красоты (HTML, SCSS, JS, Bootstrap), в котором реализовала функционал табов для переключения между разными типами услуг (plugin, JS), модальное окно для записи и карусель с фотографиями (@fancybox, JS). Использовала gulp и webpack, CRUD-операции.

Создала **CRM** для этого салона, используя **React** (в том числе полностью самостоятельно — форму для записи с выбором услуги, даты, мастера через учебный сервер).

Томский университет систем управления и радиоэлектроники, Студент Обязанности:

- Создание user-friendly страниц с помощью HTML, CSS, и Javascript
- Проектирование и создание интерфейсов
- Семантичная кросс-браузерная верстка

Результаты:

Создала landing для магазина, используя HTML5, Flex и CSS-анимации. Получила опыт в использовании jQuery и Canvas. Реализовала разные визуальные эффекты (parallax, drag-n-drop анимации и т.д.).

НАВЫКИ

Разметка: HTML5 (BEM), CSS (Flex, Grid, Анимации, SCSS), Bootstrap.

Языки программирования: JavaScript, TypeScript.

Фреймворки и библиотеки: jQuery, React, Preact, Tailwind, Angular.

Технологии: ООП, REST API, Ajax, Gulp, Webpack, JSON.

Инструменты: GIT, Figma, Photoshop, Kanban, Jira.

Языки: Английский (В1+), Русский (родной), Итальянский (А1).

ОБРАЗОВАНИЕ

Томский Государственный Университет | Томск

Сентябрь 2005 – Июнь 2010

Журналистика

СЕРТИФИКАТЫ

RSScool | https://rs.school/js

Декабрь 2022 — н.в.

JavaScript/Front-end

HTML-academy | https://htmlacademy.ru

2022

Архитектура Front-end приложений

2021

Rubius Academy | https://academy.rubius.com/

Front-end & React разработка.

Томский университет систем управления и радиоэлектроники

2020

Front-end разработка.

ДРУГОЕ

Ответственность и мотивированность компенсирует недостаток практического опыта. С 2006 по 2022 год работала журналистом, благодаря чему умею находить общий язык с людьми и соблюдать дедлайны.

Несколько лет была волонтером в детских больницах в рамках программы «Доктор-клоун».

Играю в спортивное «Что? Где? Когда?», сортирую мусор, люблю вязать и животных.